【裁判字號】    95,易,1148
【裁判日期】    951102
【裁判案由】    竊盜等
【裁判全文】
臺灣彰化地方法院刑事判決              95年度易字第1148號
公  訴  人  臺灣彰化地方法院檢察署檢察官
被      告  乙○○
            甲○○
上列被告等因竊盜等案件，經檢察官提起公訴（九十五年度偵字
第六八七三號），被告於準備程序中就被訴事實為有罪之陳述，
經告知簡式審判程序之旨，並聽取公訴人、被告之意見後，本院
合議庭裁定由受命法官獨任進行簡式審判程序，判決如下：
    主  文
乙○○共同攜帶兇器竊盜，累犯，處有期徒刑玖月；又共同無空
氣污染防制設備而燃燒易生特殊有害健康之物質，累犯，處有期
徒刑月。應執行有期徒刑拾壹月。
甲○○共同攜帶兇器竊盜，處有期徒刑陸月；又共同無空氣污染
防制設備而燃燒易生特殊有害健康之物質，處有期徒刑貳月。應
執行有期徒刑柒月，緩刑年。
    事  實
一、乙○○前因竊盜案件，經本院以九十一年度易字第四八○號
    判處有期徒刑七月確定；另因竊盜案件，經本院以八十九年
    度易字第九五○號判處有期徒刑八月，緩刑三年確定，嗣由
    本院以九十一年度聲字第一五五七號裁定撤銷緩刑宣告確定
    ；上開二案經送監接續執行，於民國九十二年七月十七日縮
    短刑期假釋出監付保護管束，甫於九十二年十一月三日縮刑
    期滿未經撤銷假釋，而執行完畢。詎乙○○仍不知悔改，復
    與甲○○共同基於意圖為自己不法所有之竊盜犯意聯絡，於
    九十五年七月二十六日晚上八時許，由乙○○騎乘機車搭載
    甲○○，前往彰化縣竹塘鄉○○段七三六地號、丙○○所承
    租之農田內，先由乙○○持其所有、客觀上對人之生命、身
    體、安全構成威脅而足供作兇器使用之虎頭鉗一支（已丟棄
    、未扣案），剪斷丙○○所裝設、作為農田馬達供電之電纜
    線後，再由甲○○在後方收集，而竊取丙○○所有、長約五
    十公尺、重約十八公斤之電纜線一批（價值約新臺幣九千元
    ），得手後，旋即共同騎乘機車將竊得之電纜線載運至彰化
    縣竹塘鄉樹角村第六公墓內放置。乙○○、甲○○為取得上
    開電纜線內之銅線，用以出售圖利，另共同基於無空氣污染
    防制設備而燃燒易生特殊有害健康物質之犯意聯絡，於九十
    五年七月二十七日上午十時三十五分許，一同前往上開公墓
    ，在無任何空氣污染防制設備下，推由乙○○以稻草引火點
    燃該等燃燒易生特殊有害於人體健康物質之上開電纜線，嗣
    於尚在燃燒之際，即為巡邏員警當場查獲，並扣得經燃燒之
    電纜線一批（經警發還丙○○），而查悉上情。
二、案經彰化縣警察局二林分局報告臺灣彰化地方法院檢察署檢
    察官偵查起訴。
    理  由
一、按除被告所犯為死刑、無期徒刑、最輕本刑為三年以上有期
    徒刑之罪或高等法院管轄第一審案件者外，於刑事訴訟法第
    二百七十三條第一項程序進行中，被告先就被訴事實為有罪
    之陳述時，審判長得告知被告簡式審判程序之旨，並聽取當
    事人、代理人、辯護人及輔佐人之意見後，裁定進行簡式審
    判程序；除簡式審判程序及簡易程序案件外，第一審應行合
    議審判；刑事訴訟法第二百七十三條之一第一項、第二百八
    十四條之一分別定有明文。本件被告乙○○、甲○○所犯係
    死刑、無期徒刑、最輕本刑為三年以上有期徒刑或高等法院
    管轄第一審案件以外之罪，且於本院行準備程序時就被訴事
    實為有罪之陳述，經受命法官告知簡式審判程序之旨，並聽
    取公訴人、被告之意見後，本院合議庭認無不得或不宜改依
    簡式審判程序進行之處，經評議結果，裁定改由受命法官獨
    任行簡式審判程序，合先敘明。
二、上開事實，迭經被告乙○○、甲○○於警詢、偵訊、本院審
    理時，分別坦承不諱，核與被害人丙○○於警詢時證述之情
    節相符，復有扣押物品目錄表、贓物認領保管單、彰化縣環
    境保護局稽查隊環境稽查工作紀錄各一份、現場照片七幀在
    卷可稽，足徵被告二人之自白確與事實相符。本件事證明確
    ，被告二人竊盜、無空氣污染防制設備而燃燒易生特殊有害
    健康物質之犯行，均堪認定。
三、按刑法第三百二十一條第一項第三款之攜帶兇器竊盜罪，係
    以行為人攜帶兇器竊盜為其加重條件，此所謂兇器，其種類
    並無限制，凡客觀上足以對人之生命、身體、安全構成威脅
    ，具有危險性之兇器均屬之，且祇須行竊時攜帶此種具有危
    險性之兇器為已足，並不以攜帶之初有行兇之意圖為必要（
    最高法院七十九年臺上字第五二五三號判例意旨參照）。本
    件被告二人持以竊盜所用之虎頭鉗一支，雖未扣案，然該虎
    頭鉗為鐵製材質、長約二十公分，此經被告乙○○供述在卷
    ，且足以剪段電纜線，可見甚為尖銳，客觀上自足以對他人
    之生命、身體、安全構成威脅，具有危險性，為刑法第三百
    二十一條第一項第三款所稱之兇器無疑。次按被覆或含有塑
    膠、橡膠、樹脂之電線電纜，經行政院環境保護署依空氣污
    染防制法第四十八條第二項規定公告，屬空氣污染防制法第
    四十八條第一項之易生特殊有害健康之物質，此有行政院環
    境保護署九十一年八月十五日環署空字第○九一○○五六二
    七九號函可考。本件被告二人所燃燒之電纜線，外緣被覆有
    橡膠，此有現場照片七幀在卷可考，屬空氣污染防制法第四
    十八條第一項所定易生特殊有害健康之物質至明。核被告二
    人所為，分別係犯刑法第三百二十一條第一項第三款之攜帶
    兇器竊盜罪、空氣污染防治法第四十八條第一項之無空氣污
    染防制設備而燃燒易生特殊有害健康物質罪。又被告二人間
    ，就前開二罪犯行，分別具有犯意聯絡及行為分擔，均為共
    同正犯。再被告二人所犯上開二罪，犯意各別，行為互殊，
    應予分論併罰。末查，被告乙○○前因竊盜案件，經本院以
    九十一年度易字第四八○號判處有期徒刑七月確定，另因竊
    盜案件，經本院以八十九年度易字第九五○號判處有期徒刑
    八月，緩刑三年確定，嗣由本院以九十一年度聲字第一五五
    七號裁定撤銷緩刑宣告確定；上開二案經送監接續執行，於
    九十二年七月十七日縮短刑期假釋出監付保護管束，甫於九
    十二年十一月三日縮刑期滿未經撤銷假釋，而執行完畢等情
    ，有臺灣彰化地方法院檢察署刑案資料查註資料紀錄表及臺
    灣高等法院被告全國前案紀錄表各一份在卷可考，其於受有
    期徒刑執行完畢後，五年以內故意再犯本件有期徒刑以上之
    二罪，為累犯，均應依刑法第四十七條第一項之規定，各加
    重其刑。爰審酌被告二人均年輕力壯，竟不思以正當途徑獲
    取所需，僅因缺錢花用，即任意攜帶兇器竊取他人財物，不
    僅輕忽他人財產法益，亦嚴重破壞社會秩序，且在無空氣污
    染防制設備下，隨意燃燒易生特殊有害健康之物質，致生環
    境污染，然考量其等竊盜手段尚屬平和，竊得財物價值不高
    ，燃燒電纜線數量不多，對環境危害尚非甚鉅，暨犯罪後坦
    承犯行，態度尚屬良好等一切情狀，分別量處如主文所示之
    刑，並各定其應執行之刑。又被告甲○○前未曾因故意犯罪
    受有期徒刑以上刑之宣告，此有臺灣高等法院被告全國前案
    紀錄表、臺灣彰化地方法院檢察署刑案資料查註紀錄表各一
    份在卷可考，其因一時失慮，致罹刑典，經此偵審程序及刑
    之宣告後，應知所警惕而無再犯之虞，本院認所宣告之刑，
    以暫不執行為適當，爰依刑法第七十四條第一項第一款，宣
    告緩刑三年，以啟自新。又被告乙○○所有、供其等竊盜所
    用之虎頭鉗一支，既未扣案，且遭被告乙○○於竊盜後，隨
    手丟棄在路旁，此經被告乙○○陳明在卷，復查無其他積極
    證據足以證明現尚存在，且非屬違禁物，為避免日後執行之
    困難，爰不予宣告沒收，併此敘明。
據上論斷，應依刑事訴訟法第二百七十三條之一第一項、第二百
九十九條第一項前段，空氣污染防制法第四十八條第一項，刑法
第十一條前段、第三百二十一條第一項第三款、第二十八條、第
四十七條第一項、第五十一條第五款、第七十四條第一項第一款
，判決如主文。
本案經檢察官陳茂亭到庭執行職務。
中    華    民    國    95    年    11    月     2    日
                    刑事第二庭  法  官  鄭舜元
以上正本證明與原本無異。
如不服本判決，應於判決送達後10日內，向本院提出上訴狀（須
附繕本）。
告訴人或被害人對於判決如有不服具備理由請求檢察官上訴者，
其上訴期間之計算係以檢察官收受判決正本之日期為準。
中    華    民    國    95    年    11    月    6     日
                                書記官  呂雅惠
附錄：論罪科刑法條
刑法第321條
犯竊盜罪而有左列情形之一者，處6月以上、5年以下有期徒刑：
一  於夜間侵入住宅或有人居住之建築物、船艦或隱匿其內而犯
    之者。
二  毀越門扇、牆垣或其他安全設備而犯之者。
三  攜帶兇器而犯之者。
四  結夥三人以上而犯之者。
五  乘火災、水災或其他災害之際而犯之者。
空氣污染防制法第48條
無空氣污染防制設備而燃燒易生特殊有害健康之物質者，處3年
以下有期徒刑、拘役或科或併科新臺幣20萬元以上100萬元以下
罰金。
前項易生特殊有害健康之物質及其空氣污染防制設備，由中央主
管機關公告之。


司法院資訊處製作；財團法人民間司法改革基金會備份。
